【裁判字號】    92,交抗,116
【裁判日期】    920625
【裁判案由】    聲明異議
【裁判全文】
臺灣高等法院臺南分院刑事裁定          九十二年度交抗字第一一六號     潛
      抗  告  人  甲  ○  ○
右抗告人因違反交通管理處罰條例案件，不服臺灣臺南地方法院中華民國九十二年五
月十二日裁定（九十一年度交聲字第五二一號），提起抗告，本院裁定如左：
      主      文
抗告駁回。
      理      由
一、抗告意旨略以：抗告人與機車騎士被害人陳碧芳於台南市○○○街及文平路口發
    生車禍事故，乃因該路段未設紅綠燈號誌，且抗告人行駛於主幹道，被害人行駛
    於支線道，未讓行於抗告人，況當日事故之發生，由於被害人駕駛機車未注意而
    衝撞抗告人所致，並非抗告人之疏失，不應僅以抗告人為汽車駕駛人，被害人為
    機車駕駛人，即認抗告人違反交通安全規定科處罰鍰，為此提起抗告云云。
二、按汽車駕駛人，行車速度，超過規定之最高時速者，處新臺幣一千二百元以上二
    千四百元以下罰鍰；汽車駕駛人，駕駛汽車違反道路交通安全規則，因而肇事致
    人受傷者，吊扣其駕駛執照三個月至六個月，道路交通管理處罰條例第四十條第
    一項、第六十一條第三項分別定有明文。次按行車速度，依標誌或標線之規定，
    無標誌或標線者，在市區道路，時速不得超過五○公里，在郊外道路時速不得超
    過六○公里，道路交通安全規則第九十三條第一項第一款亦規定甚明。
三、本件抗告人於民國九十一年十月二十九日上午十二時三十分許，駕駛車牌號碼Ｖ
    Ｍ─九七八九號自用小客車，沿臺南市○○路內側快車道由東向西方向行駛，途
    經文平路與建平三街無號誌管制交岔路口時，即應減速慢行，注意有無人車往來
    通行，無論為主幹道或支線道車輛，均應有此注意義務，抗告人行至該路口，既
    未減速慢行，復未鳴按喇叭促使來車注意，自有應注意能注意而未注意之疏失，
    所稱：支線道應讓行於主幹道等語，難辭其違規事由。又事故發生地點之健康三
    街與文平路均位於台南市區內，屬於市區道路○○道路交通安全規則第九十三條
    第一項第一款規定，該路段時速不得超過五○公里，據抗告人自承當日駕車時速
    為五十五公里，顯違反道路交通安全規定甚明，至抗告人辯稱：該處未設紅綠燈
    ，以及未審酌被害人之注意義務云云，均不影響其違規事由之成立。
四、移送機關據抗告人於前述時、地，駕駛車牌號碼ＶＭ─九七八九號自用小客車，
    於台南市○○○街及文平路口肇事致被害人陳碧芳受傷之事實，引用上開道路交
    通管理處罰條例第四十條第一項、第六十一條第三項規定，裁處抗告人罰鍰新臺
    幣一千七百元及吊扣駕駛執照三個月，於法即無不合。原審據以駁回抗告人之異
    議。本院經核原裁定尚無不當。抗告意旨，指摘原裁定不當，為無理由，應予駁
    回。
五、據上論斷，應依道路交通案件處理辦法第二十六條、刑事訴訟法第四百十二條，
    裁定如主文。
中  華  民  國      九十二      年        六        月      二十五      日
                                臺灣高等法院臺南分院刑事第一庭
                                    審判長法官  茆    臺    雲
                                          法官  李    文    福
                                          法官  蔡    長    林
右正本證明與原本無異。
不得再抗告。
                                    法院書記官  李    培    薇
中  華  民  國      九十二      年        六        月      二十五      日


司法院資訊處製作；財團法人民間司法改革基金會備份。
